【裁判字號】    95,交抗,445
【裁判日期】    950717
【裁判案由】    聲明異議
【裁判全文】
臺灣高等法院臺中分院刑事裁定         95年度交抗字第445號
抗  告  人
即受處分人  甲○○
上列抗告人因違反道路交通管理處罰條例案件，不服臺灣臺中地
方法院中華民國95年6月8日裁定（95年度交聲字第369號），提
起抗告，本院裁定如下：
    主  文
抗告駁回。
    理  由
一、抗告人即受處分人甲○○（下稱受處分人）聲明異議意旨略
    以：受處分人於民國95年2月10日20時59分，駕駛車牌號碼
    2595-LJ號自小客車，行駛於臺中市○○路段時，因併排停
    車，被警查獲，遭裁決應處新臺幣（下同）1,200元之罰鍰
    ，惟因(一)舉發照片時間不對，受處分人當時是因為車子有異
    狀而於當日19時左右停在該路段，並下車查看及打電話；(二)
    舉發照片上並無逕行舉發之白單，如何證明當時員警在場舉
    發並照相，何況照片上並無逕行舉發之白單，亦未顯示時間
    ，如何相信照片之可信度；(三)該照片之人、事、時、地、物
    均不對，如何裁決處罰等語。
二、原處分意旨略以：本案係臺中市警察局於95年2月10日20時
    59分，在臺中市○○路查獲車牌號碼2595-LJ號自小客車有
    「併排停車」違規，遂以中市警交字第G6A002398號舉發違
    反道路交通管理事件通知單逕行舉發，受處分人於期限內到
    案提出申訴，原舉發單位函覆略以「員警依法照相逕行舉發
    並無違誤」，受處分人仍不服，原處分機關遂於95年5月18
    日以中監違字第裁60-G6A002398號裁決書裁處罰鍰1,200元
    等語。
三、原裁定意旨略以：(一)本件違規之取締經過，係由臺中市警察
    局第一分局執勤員警於95年2月10日20時59分許，在臺中市
    ○○路執行勤務中，發現該車牌號碼2595-LJ號自小客車併
    排停車（當時另有2部併排違規停車同時照相逕行舉發）且
    駕駛人離座，因而依法照相逕行舉發，此有臺中市警察局第
    一分局95年4月26日中分一交字第0950023899號函在卷可稽
    。(二)又經原審詢問當天值勤之繼中派出所巡佐謝瑞偉結果，
    確認95年2月10日值勤時間為20時起至翌日，此有原審公務
    電話紀錄表在卷可按，核與臺中市警察局第一分局95年4月
    26日中分一交字第0950023899號函示內容相符，因此，受處
    分人指稱併排停車之時間為19時，顯與現有事證不符。(三)再
    者，經原審向臺中市警察局第一分局調閱該交通違規採證照
    片後，觀諸原審卷附之該採證照片內容可知：受處分人所駕
    駛之車牌號碼2595-LJ號自小客車確實於95年2月10日夜間有
    併排停車之情事，且於值勤員警拍照採證時，受處分人並未
    在場，而該自小客車亦無因故障而閃示故障燈之情形，可見
    受處分人所稱車子有異狀，下車查看並打電話之情，亦與現
    有事證不符。(四)況且，依據受處分人指稱其於95年2月10日
    19時左右，將該自小客車停在臺中市○○路等情，可徵受處
    分人確實有併排停車之違規情事。至於受處分人實際併排停
    車停留之時間，並無任何事證足以認定，惟由值勤員警於95
    年2月10日20時許，開始值勤後，而於95年2月10日20時59分
    ，仍發現該自小客車有併排停車之違規情事，而依法逕行照
    相舉發，於法有據，並無違誤。(五)綜上所述，依據現有事證
    ，受處分人確實有於95年2月10日夜間併排停車之違規事實
    。至於受處分人指稱採證照片上並未顯示時間部分，依據該
    採證照片顯示，已有顯示「2006.2.10」之正確日期，已足
    以認定係當天所拍攝，尚不得因攝影機具本身未有時間之設
    定，據以推翻該採證照片之真實性及可信度。因認受處分人
    之所辯，洵屬無據，尚非可採。本件原處分機關所為之處分
    ，於法並無不合，本件異議為無理由，應予駁回等語。
四、抗告意旨則略以：執勤員警對違規停車事件為逕行舉發時，
    須開立逕行舉發違規停車標示聯（俗稱白單，下稱違規停車
    標示聯）置放於違規車輛擋風玻璃前，並在採證照片中顯示
    出來，以告知車主其違規事實；又採證照片上應顯示日、時
    、分，且應與違規停車標示聯上所載時間、地點相符，以供
    日後就逕行舉發事件發生爭議時佐證之用；並請求法官傳喚
    受處分人到庭陳明，有當庭申訴之機會云云。
五、經查：按汽車駕駛人停車時，不依順行方向，或不緊靠道路
    右側，或併排停車，或單行道不緊靠路邊停車，處新臺幣60
    0元以上1,200元以下罰鍰，道路交通管理處罰條例第56條第
    1項第6款定有明文。本件受處分人甲○○所駕駛之車牌號碼
    2595-LJ號自小客車於95年2月10日20時59分許在臺中市○○
    路違規「併排停車」，嗣經臺中市警察局執勤員警依採證照
    片逕行舉發之事實，有臺中市警察局中市警交字第G6A00239
    8號舉發違反道路交通管理事件通知單1紙、採證照片1幀及
    交通部公路總局臺中區監理所95年5月18日中監違字第裁60-
    G6A002398號裁決書在卷可稽。受處分人固以前詞置辯，惟
    查汽車駕駛人違規停車而駕駛人不在場，當場不能或不宜攔
    截製單舉發者，得逕行舉發；而該逕行舉發，應記明車輛牌
    照號碼、車型等可資辨明之資料，以汽車所有人為被通知人
    製單舉發，道路交通管理處罰條例第7條之2第1項第7款、同
    條第2項第4款及同條第4項分別定有明文。此關於處罰機關
    得逕行舉發駕駛人違規停車之規定，並未明訂須填製「逕行
    舉發違規停車標示聯」為前提要件；且觀之受處分人狀附之
    違規停車標示聯下方附註「1.本項違規行為，另以『違反道
    路交通管理事件通知單』通知車主」一節，足見該標示聯僅
    屬告知違規人違規停車事實之觀念通知性質，其法定舉發方
    式尚需經過後續審核作業（包括告發之違規車號、違規日期
    、違規地點及違規時間等等）確認無誤後，始送達舉發違反
    道路交通管理事件通知單予違規人。是縱執勤員警未在違規
    車輛上放置該標示聯，應仍屬處罰機關內部資料如何使用之
    作業程序問題，而與上揭法定逕行舉發方式無涉。從而，於
    違規車輛上放置違規停車標示聯一舉，既僅係通知違規人儘
    速排除違規狀態之用意，本非處罰違規人違規停車之行政行
    為對外發生效力之必備要件，縱執勤員警疏未放置，亦不影
    響該行政行為之效力，是抗告意旨指本件執勤員警就受處分
    人違規停車事實為逕行舉發時，尚須開立違規停車標示聯，
    並置放於違規車輛擋風玻璃前，方依法完成舉發云云，不無
    誤會，何況該標示聯亦有可能由於外力因素介入而遺失，例
    如遭風吹走、被不明人士蓄意抽走等情形，自難逕以受處分
    人未收到該標示聯為由，即指本件逕行舉發程序有何於法不
    合之處。次者，原裁定業已詳述認定受處分人本件違規停車
    事實之理由與證據，並詳予說明「受處分人指稱採證照片上
    並未顯示時間部分，依據該採證照片顯示，已有顯示『2006
    .2.10 』之正確日期，已足以認定係當天所拍攝，尚不得因
    攝影機具本身未有時間之設定，據以推翻該採證照片之真實
    性及可信度。」，核其認事用法，尚無違誤，抗告意旨猶執
    陳詞以採證照片上應顯示日、時、分云云，任意指摘原裁定
    不當，亦難憑採。綜上，堪認受處分人確有原處分機關所裁
    決之違規事實，原審認原處分機關依道路交通管理處罰條例
    第56條第1項第6款規定，裁處受處分人罰鍰1,200元並無不
    當，而駁回受處分人之異議，誠屬適切。受處分人提起本件
    抗告，空言漫指原裁定不當，為無理由，應予駁回。至受處
    分人請求傳喚到庭陳明一節，因事實已明，核無必要，併此
    敘明。
六、據上論結，應依道路交通案件處理辦法第26條，刑事訴訟法
    第412條，裁定如主文。
中    華    民    國    95    年    7     月    17    日
               刑事第九庭  審判長法  官  陳  筱  珮
                                 法  官  趙  春  碧
                                 法  官  余  仕  明
上列正本證明與原本無異。
不得再抗告。
                                 書記官  林  玉  惠
中    華    民    國    95    年    7     月    18    日
                                                      Ｆ


司法院資訊處製作；財團法人民間司法改革基金會備份。
